臺灣嘉義地方法院民事判決　　　　　　　　94年度親字第43號
原　　　告　乙○○
訴訟代理人　嚴庚辰律師
　　　　　　陳國瑞律師
被　　　告　甲○○
兼上列一人
法定代理人　丙○○　　住同上（現在台南監獄執行中）
上列當事人間請求否認子女事件，經本院於民國94年11月30日言
詞辯論終結，判決如下：
    主　　　文
確認被告甲○○非原告與被告丙○○之婚生女。
訴訟費用由原告負擔。
    事      實
甲、原告方面：
  一、聲明：如主文所示。
  二、陳述：原告與被告丙○○原為夫妻關係，嗣於93年11月4
      日離婚。原告於離婚後之94年7月18日產下被告甲○○，
      雖被告甲○○受婚生推定為原告與被告丙○○之婚生女，
      然因被告丙○○於92年8月2日即因毒品案件遭羈押及在監
      執行迄今，雙方即未同居，故被告甲○○非原告自被告丙
      ○○受胎，而係原告與訴外人朱英龍發生性關係所生，為
      此依法訴請判決如聲明。
  三、證據：提出戶籍謄本2份、財團法人天主教聖馬爾定醫院
      親子血緣關係ＤＮＡ驗證報告書1份為證。
乙、被告方面：被告丙○○不知道甲○○是否為親生子女，然被
    告丙○○於92年8月2日迄今均未與原告同居。
    理      由
一、原告主張其與被告丙○○原為夫妻關係，嗣於93年11月4日
    離婚，原告於離婚後之94年7月18日產下被告甲○○，雖被
    告甲○○受婚生推定為原告與被告丙○○之婚生女，然因被
    告丙○○於92年8月2日即因毒品案件遭羈押及在監執行迄今
    ，雙方即未同居，故被告甲○○非原告自被告丙○○受胎，
    而係原告與訴外人朱英龍發生性關係所生，爰請求判決確認
    被告甲○○非原告與被告丙○○之婚生女等情，業據提出戶
    籍謄本2份為證，並據原告提出經財團法人天主教聖馬爾定
    醫院鑑定被告甲○○（朱方妤）與訴外人朱英龍間血緣關係
    之結果，據其綜合研判認：註明為朱英龍與甲○○之送檢檢
    體，其基因座相對應之各ＤＮＡ型別均無矛盾，故存有血緣
    關係之機率為百分之99.9999，故朱英龍與甲○○存有親子
    血緣關係等語，有該醫院94年9月20日親子血緣關係ＤＮＡ
    驗證報告書1份在卷足憑，自堪信為真實。
三、按民法第1063條第1項推定之婚生子女，如夫妻之一方能證
    明妻非自夫受胎者，得於知悉子女出生之日起，一年內提起
    否認之訴，同條第2項定有明文。查原告受胎生下被告甲○
    ○既係依法推定為原告與被告丙○○之婚生女，然被告甲○
    ○並非原告自被告丙○○受胎。準此，原告於知悉被告甲○
    ○出生之日即94年7月18日起迄提起本件訴訟即94年10月5日
    （有起訴狀上本院收件章可按）未逾一年，於法洵屬有據，
    應予准許。
四、又本件否認子女之訴，被告丙○○到庭未爭執或否認前揭事
    實，被告之行為按當時訴訟程度，係為伸張或防衛權利所必
    要，是本件訴訟費用應有民事訴訟法第81條第2款規定之適
    用，應命由原告負擔全部訴訟費用，以符公平。
五、據上論結，本件原告之訴為有理由，依民事訴訟法第385條
    第1項前段、第81條第2款，判決如主文。
中　　華　　民　　國　　94　　年　　12　　月　　14　　日
                  家事法庭法　官　李文輝
以上正本係照原本作成
如對本判決上訴須於判決送達後20日內向本院提出上訴狀
中　　華　　民　　國　　94　　年　　12　　月　　14　　日
                          書記官　呂權芳
